臺灣苗栗地方法院刑事判決　　　　　　　　　　　　　　　九十年度訴字第六四號
　　公　訴　人　臺灣苗栗地方法院檢察署檢察官
　　被　　　告　甲○○
　　選任辯護人　王勝和
右列被告因偽證案件，經檢察官提起公訴（九十年度偵字第六三六號），本院判決如
左：
    主  文
甲○○，證人，於檢察官偵查中，於案情有重要關係之事項，供前具結，而為虛偽陳
述，處有期徒刑陸月，緩刑貳年。
    事  實
一、甲○○於民國八十九年四月二十日下午三時三十分許，在台灣苗栗地方法院檢察
    署就八十九年度偵字第七一三號被告丙○○所涉公共危險案件中，於檢察官進行
    前述案件之偵查程序時，以證人身分自行到庭作證時，供前具結後，明知為不實
    且與前揭被告丙○○所涉公共危險案件之案情有重要關係之事項，卻仍虛偽陳述
    稱其於八十九年一月二十一日晚上七、八時許，因丙○○與人發生車禍，乃攜帶
    保特瓶裝之米酒等物至苗栗縣頭份鎮○○街與八德一路交岔口探視丙○○，並誤
    取該保特約瓶裝之米酒供丙○○飲用云云。
二、案經臺灣苗栗地方法院檢察署檢察官自動檢舉偵查起訴。
    理  由
一、訊據被告甲○○矢口否認右開犯行，辯稱：伊確有攜帶米酒、礦泉水及醬油膏等
    物到現場，伊係誤拿米酒予丙○○喝，丙○○之前即已醉到站不穩了云云。經查
    ，被告於八十九年四月二十日下午三時三十分許，在台灣苗栗地方法院檢察署就
    該署八十九年度偵字第七一三號偵查中，結證稱：伊係在當晚七、八時許接到丙○○打來之電話，請其到車禍現場，伊即騎機車過去；而證人丙○○則證稱：
    伊於車禍發生後，約晚上十一時許打電話給甲○○，甲○○坐車到現場。是二人
    之供詞，已不相符，又縱時間久遠記憶不清，則既係丙○○告知發生車禍而被告
    甲○○急欲趕赴現場，被告甲○○又何以攜帶無關緊要之礦泉水、米酒、醬油膏
    等物，其供詞亦顯與常理不合。又丙○○案之告訴人曾鴻川及當天前往處理車禍
    之警員乙○○、陳青育均証稱：當時並未見被告在場等語，亦未見當場有何保特
    瓶等物。再，被告甲○○係於台灣苗栗地方法院檢察署檢察官偵查中具結證稱：
    丙○○係車禍後才誤飲米酒，並連喝二大口等情，其証詞係指丙○○於車禍「後
    」「才」誤飲米酒，屬與丙○○所涉之上開公共危險罪之案情有重要關係之事項
    ，且被告甲○○之上開証詞亦與證人丙○○於警訊時自白開車前喝了金門高梁酒
    四分之一瓶之供詞顯然不符，而承辦案件之警員乙○○、陳青育亦證稱：伊等到
    現場時看到丙○○坐在地上，身上有酒味，說話也顛三倒四等語，而證人丙○○
    亦證稱：伊喝完酒後，警方一下子就來，約隔五分鐘左右。是證人丙○○確於車
    禍發生後，才飲酒，當不致於五分鐘內即渾身酒味，說話顛三倒四，若被告甲○○係到現場始誤拿米酒予丙○○飲，則証人乙○○、陳青育同在現場，亦無不見
    被告甲○○在場之理。是被告上開所辯，顯事實及常情不合，均不足採信。此外
    ，復有被告甲○○之證人結文一紙附卷可稽，事証明確，被告甲○○犯行洵堪認
    定。
二、核被告所甲○○為，係犯刑法第一百六十八條之偽證罪。爰審酌被告所為係嚴重
    侵害國家司法權之正確行使，且犯後態度尚稱良好，犯罪情節尚非重大，且患有
    情感性精神病，有診斷証明書乙份在卷可參，另犯罪所生之損害亦非屬重大等一
    切情狀，量處如主文所示之刑，以示懲儆。次查被告甲○○五年內未曾受有期徒
    刑以上刑之宣告，有本院被告全國前案紀錄表附卷足憑，僅因一時失查，短於思
    慮，致為本罪之犯行，經此刑之教訓，當知所警惕，而無再犯之虞，本院認前開
    對其宣告之刑，以暫不執行為適當，爰宣告緩刑二年，以啟自新。
據上論斷，應依刑事訴訟法第二百九十九條第一項前段、刑法第一百六十八條、第七
十四條第二款，判決如主文。
本案經檢察官呂曾達到庭執行職務。
中      華      民      國    九十一    年      八      月      七      日
                                      臺灣苗栗地方法院刑事庭
                                          法  官  姚  銘  鴻
右正本證明與原本無異。
如不服本判決，應於判決送達後十日內向本院提出上訴狀( 應附繕本 )。
                                          書記官  劉  秋  雯
中      華      民      國    九十一    年      八      月      七      日
附錄本判決論罪科刑法條：
刑法第一百六十八條：
於執行審判職務之公署審判時，或於檢察官偵查時，證人、鑑定人、通譯於案情有重
要關係之事項，供前或供後具結，而為虛偽陳述者，處七年以下有期徒刑。
